臺灣高等法院刑事裁定
110年度聲字第2071號
聲  請  人  
即  被  告  鄭子煜



選任辯護人 蕭棋云律師
上列聲請人因妨害性自主案件(本院109年度少侵上訴字第5號）
，聲請交付法庭錄音光碟，本院裁定如下：
    主  文
聲請人於繳納相關費用之後，准予交付本院109年度少侵上訴字
第5號案件民國110年3月25日法庭錄音光碟。就取得之法庭錄音
光碟內容，不得散布、公開播送或非正當目的使用，並禁止再為
轉拷。
    理  由
一、本件聲請意旨略以：聲請人即被告甲○○（下稱聲請人）前因
    妨害性自主案件，經本院109年度少侵上訴字第5號審理判決
    ，該案於110年3月25日進行審判程序，為核對筆錄內容，及
    確認法院指揮訴訟方式是否就聲請人之權益有影響之虞，為
    維護聲請人之利益，爰依法聲請交付上開期日法庭錄音光碟
    等語。
二、當事人及依法得聲請閱覽卷宗之人，因主張或維護其法律上
    利益，得於開庭翌日起至裁判確定後6個月內，繳納費用聲
    請法院許可交付法庭錄音或錄影內容。但經判處死刑、無期
    徒刑或10年以上有期徒刑之案件，得於裁判確定後2年內聲
    請；前項情形，依法令得不予許可或限制聲請閱覽、抄錄或
    攝影卷內文書者，法院得不予許可或限制交付法庭錄音或錄
    影內容；第1項情形，涉及國家機密者，法院得不予許可或
    限制交付法庭錄音或錄影內容；涉及其他依法令應予保密之
    事項者，法院得限制交付，法院組織法第90條之1定有明文
    。另法庭錄音錄影及其利用保存辦法第8條第1項、第2項規
    定：當事人及依法得聲請閱覽卷宗之人，因主張或維護其法
    律上利益，聲請交付法庭錄音或錄影內容時，應敘明理由，
    由法院為許可與否之裁定；法院受理前項聲請，如認符合聲
    請要件，並在聲請期間內提出，且就所主張或維護法律上之
    利益已敘明者，除法令另有排除規定外，應予許可。
三、查聲請人即被告甲○○為本案當事人，聲請交付本院109年度
    少侵上訴字第5號案件於110年3月25日審判程序之法庭錄音
    光碟，係於法定期限內為之，已敘明所主張或維護法律上之
    利益，且無法院組織法第90條之1第2、3項所定得不予許可
    或限制之情形，依上開說明，應予准許，爰裁定於繳納相關
    費用後，准予交付上開法庭錄音光碟，並依法院辦理聲請交
    付法庭錄音錄影內容應行注意事項第6點規定，禁止聲請人
    再行轉拷利用。　　
四、依刑事訴訟法第220條規定，裁定如主文。　　
中　　華　　民　　國　　110 　年　　5 　　月　　31　　日
                  刑事第十四庭  審判長法　官  黃斯偉
                                      法　官  許泰誠
                                      法　官  程克琳
以上正本證明與原本無異。
本件不得抗告。 
                                      書記官  劉靜慧
中　　華　　民　　國　　110 　年　　6 　　月　　2 　　日